【裁判字號】    98,建簡上,14
【裁判日期】    981021
【裁判案由】    給付工程款
【裁判全文】
臺灣臺北地方法院民事判決            98年度建簡上字第14號
上  訴  人  乙○○
                      之9
被上訴人    百景造形工程有限公司
法定代理人  甲○○
訴訟代理人  曾郁智律師
上列當事人間請求給付工程款事件，上訴人對於中華民國九十八
年五月十四日臺灣臺北地方法院臺北簡易庭98年度北建簡字第13
號第一審判決提起上訴，本院於九十八年九月三十日言詞辯論終
結，判決如下：
    主  文
上訴駁回。
第二審訴訟費用由上訴人負擔。
    事實及理由
一、上訴人主張：
  (一)訴外人御泉造景工程股份有限公司（下稱御泉公司）前與被
    上訴人簽訂工程合約書（下稱系爭契約），由御泉公司承包
    被上訴人公司自來水園區第二期擴建水體驗教育區及各項休
    憩統包工程中關於「360度迴旋滑水道全家福滑水道」、「
    兒童遊具」之工程（下稱系爭工程），被上訴人並於簽訂工
    程合約書時給付定金予御泉公司。嗣御泉公司已依約完成系
    爭工程並交付被上訴人驗收完畢，而工程尾款計新台幣（下
    同）352,800元，經訴外人御泉公司於民國97年5月3日轉讓
    予上訴人，並由上訴人委任浩翔法律事務所丙○○律師於97
    年5月8日發函催告被上訴人應於函達後三日內給付上訴人35
    2,800元，詎被上訴人於97年5月9日收受上揭函文後，迄今
    仍未履行給付義務，爰提起本件訴訟。
  (二)上訴意旨：御泉公司與被上訴人成立合約時，係承攬滑水道
    及兒童遊具二工程，被上訴人並就上開二工程各給付定金予
    御泉公司，嗣被上訴人通知御泉公司不再施作兒童遊具工程
    ，御泉公司即得依約及民法第249條第2款規定沒收兒童遊具
    工程之定金。
二、被上訴人則抗辯以：
  (一)上訴人所稱兒童遊具工程一項並無施作，御泉公司僅施作滑
    水道工程及另4項追加「造型垃圾桶」、「滑水道起滑欄杆
    」、「起滑台鐵架」、「平台」。御泉公司所施作之項目，
    除扣款93,280元（含被上訴人另僱廠商代工無收縮水泥柱26
    ,565 元、被上訴人另僱廠商代工設備油漆34,000元，及扣
    滑水道工程款1%即32,715元做為進場清潔費用）外，餘3,62
    8,760元均已如數給付上訴人。
  (二)御泉公司僅轉讓滑水道部分之工程款予上訴人。
  (三)系爭契約並未單就「兒童遊具」工程一項約定或給付定金。
三、原審判命被上訴人應給付上訴人32,715元，及自97年10月2
    日起至清償日止，按年息5%計算之利息，並依職權為假執行
    及依聲請為免假執行供擔保之宣告，另駁回上訴人其餘之訴
    ；上訴人就其敗訴部分不服，提起上訴，並聲明：(一)原判決
    關於駁回上訴人後開第2項之訴及該部分訴訟費用之裁判均
    廢棄。(二)上開廢棄部分，被上訴人應再給付上訴人200,240
    元，及自97年10月2日起起至清償日止，按年息5%計算之利
    息。被上訴人則答辯聲明：上訴駁回（至原審判命被上訴人
    給付上開金額及駁回上訴人請求119,845元部分，未據兩造
    聲明不服，業已確定）。
四、兩造不爭執之事項：
  (一)訴外人御泉公司前與被上訴人簽訂系爭契約，由御泉公司承
    包系爭工程，被上訴人並於簽訂系爭契約時給付定金予御泉
    公司。嗣御泉公司已依約完成系爭工程並交付被上訴人驗收
    完畢，而工程尾款352,800元，經訴外人御泉公司於97年5月
    3日轉讓予上訴人，並由上訴人委任律師於97年5月8日發函
    催告被上訴人應於函達後三日內給付。
  (二)系爭工程中之兒童遊具工程已經追減。而滑水道部分工程款
    3,528,000元，扣除93,280元（含被上訴人另僱廠商代工無
    收縮水泥柱26,565元、被上訴人另僱廠商代工設備油漆34,
    000元，及扣滑水道工程款1%即32,715元做為進場清潔費用
    ）外，餘3,434,720元均已如數給付。
  (三)上訴人同意扣除前述26,565元及34,000元之款項。
五、得心證之理由：
    被上訴人所稱：系爭工程中之兒童遊具工程已經追減；而滑
    水道部分工程款3,528,000元，扣除93,280元（含被上訴人
    另僱廠商代工無收縮水泥柱26,565元、被上訴人另僱廠商代
    工設備油漆34,000元，及扣滑水道工程款1%即32,715元做為
    進場清潔費用）外，餘3,434,720元均已如數給付乙節，及
    上訴人同意扣除前開26,565元及34,000元之款項部分，均為
    兩造所不爭執，已如前述。而原審認被上訴人扣除上述32,7
    15元部分並無理由，判命被上訴人給付上訴人32,715元部分
    ，並未據被上訴人上訴而告確定。上訴人雖主張：御泉公司
    與被上訴人成立合約時，係承攬滑水道及兒童遊具二工程，
    被上訴人並就上開二工程各給付定金予御泉公司，嗣被上訴
    人通知御泉公司不再施作兒童遊具工程，御泉公司即得依約
    將兒童遊具工程之定金沒收等語，惟查，被上訴人與御泉公
    司係就滑水道、兒童遊具等工程一併成立一工程契約，並非
    各別成立工程契約，亦未分別約定定金，且於契約附件「付
    款辦法」約明：「貨款依實際施作數量估驗請款」，此有工
    程合約書在卷可稽（台灣士林地方法院內湖簡易庭97年度湖
    簡調字第410號卷第10-14頁），而被上訴人確實有將系爭工
    程交付御泉公司承攬施作，已如前述，是縱事後被上訴人追
    減兒童遊具工程，亦未違反契約約定，自不得依比例折算定
    金予沒收；再者，御泉公司亦僅將滑水道部分之工程尾款債
    權讓與上訴人，有債權讓與契約書存卷為憑（同上湖簡調字
    卷第15頁），是上訴人前揭所主張，尚非可採。從而，上訴
    人執此主張被上訴人除原審判命給付之金額外，應再給付20
    0,240元云云，為無理由，不應准許。原審就上開無理由之
    部分，為上訴人敗訴之判決，並無不合。上訴意旨指摘原判
    決不當，求予廢棄改判，為無理由，應予駁回。
六、據上論結，本件上訴為無理由，依民事訴訟法第436條之1第
    3項、第449條第1項、第78條，判決如主文。
中    華    民    國    98    年    10    月    21    日
                 民事第二庭    審判長法  官  張松鈞
                                     法  官  鍾素鳳
                                     法  官  歐陽漢菁
以上正本係照原本作成
本判決不得上訴
中    華    民    國    98    年    10    月    21    日
                                      書記官  吳貞瑩


司法院資訊處製作；財團法人民間司法改革基金會備份。
